【裁判字號】    90,台上,6272
【裁判日期】    901017
【裁判案由】    違反毒品危害防制條例
【裁判全文】
最高法院刑事判決                                九十年度台上字第六二七二號
    上  訴  人  甲○○
右上訴人因違反毒品危害防制條例案件，不服台灣高等法院台南分院中華民國八十八
年七月六日第二審判決（八十八年度上訴字第八四六號，起訴案號：台灣台南地方法
院檢察署八十七年度偵字第六九○三號），提起上訴，本院判決如左：
    主  文
上訴駁回。
    理  由
按刑事訴訟法第三百七十七條規定：上訴於第三審法院，非以判決違背法令為理由，
不得為之。是提起第三審上訴，應以原判決違背法令為理由，係屬法定要件。且必須
依據卷內資料為具體之指摘，並足據以辨認原判決已具備違背法令之形式，始屬相當
。本件原判決撤銷第一審之科刑判決，改判論上訴人甲○○以販賣第一級毒品，累犯
罪，處有期徒刑捌年，並宣告扣案之呼叫器壹個沒收；第一級毒品海洛因壹包（淨重
零點零伍公克）沒收並銷燬之；販賣第一級毒品海洛因所得新台幣（下同）貳仟元沒
收，如全部或一部不能沒收時，以其財產抵償之。係依憑上訴人於警局初訊時供稱：
「（問：本組員警據報於民國八十七年六月十日二十二時許，在台南市○○路○段與
新都路口公用電話旁查緝時，發現你和你兒子柯基清在一起，你正和一名瘦高男子在
做毒品交易，當警方向前查捕時，該名男子逃逸，其真實姓名、年籍為何﹖）我不知
道其真實姓名、年籍為何﹖我都叫他綽號『眼鏡』，他年約三十歲。」「（問：你與
綽號『眼鏡』認識多久，他在何處活動﹖）我與他認識約三年。他平時在台南市○○
路遠東百貨公司附近活動」等語。並參酌證人即上訴人之子柯基清於警訊時所證：上
訴人於販賣海洛因前，先由欲購買者打0000000台號八一一八號呼叫器與上訴
人連絡，再約定地點交易，嗣上述時地有一名戴眼鏡之不詳姓名男子拿二千元予上訴
人後，上訴人即從上衣口袋將一小包以衛生紙包覆之海洛因，交給該名戴眼鏡之男子
等情。並認上訴人販賣第一級毒品海洛因僅有一次，且販賣所得僅為二千元，科處最
低刑度無期徒刑，猶嫌過重，衡情不無可憫，爰依刑法第五十九條規定，減輕其刑，
復有白色粉末一包（淨重零點五公克）扣案足憑。而該白色粉末經送法務部調查局檢
驗結果，確屬第一級毒品海洛因無誤，有該局鑑定通知書一紙附卷可稽。並有販賣毒
品所得現款二千元、供販賣毒品連絡綽號「眼鏡」之不詳男子所用該0000000
台號八一一八號呼叫器一個扣案足資佐證等證據資料，而為論斷，已述其所憑之證
據及認定之理由。而以上訴人否認有販賣第一級毒品海洛因犯行，並辯稱：查獲之海
洛因是伊剛買來要用的，身上二千元非販毒所得，呼叫器係工作上用的云云，係屬卸
責之詞，不足採信。在理由內依憑卷證資料，詳加指駁。並說明第一級毒品海洛因物
稀價昂，為政府嚴予取締之物，苟上訴人買賣間無利可圖，則上訴人縱屬至愚亦無甘
冒被移送法辦之危險，平白從事販賣之理﹖是其所販入之價格必較其所出售之價格低
廉，上訴人有從中賺取買賣之差價牟利之營利意圖，要堪認定之理由。從形式上觀察
，原判決並無判決不載理由，或應於審判期日調查之證據未予調查之違法情形存在。
上訴意旨，置原判決所為之明白論斷於不顧，專憑其個人意見，就原審採證認事職權
之適法行使及原判決理由已詳細說明之事項，漫事爭執，難認已符合首揭法定之第三
審上訴要件。又上訴人於第一審及原審法院僅稱：「他（柯基清）是被警察逼的」「
他被警員嚇的」等語，並未指證警員有如何對於證人柯基清刑求逼供之情事，其於第
三審上訴理由狀所指：「兒子柯基清於警訊中之陳述，是遭警方刑求逼供所致」云云
，顯非依據卷內資料執為指摘，不得據為第三審上訴之正當理由。其上訴違背法律上
之程式，應予駁回。
據上論結，應依刑事訴訟法第三百九十五條前段，判決如主文。
中      華      民      國     九十     年      十      月     十七     日
                              最高法院刑事第十一庭
                                  審判長法官  林  增  福
                                        法官  邵  燕  玲
                                        法官  吳  昆  仁
                                        法官  陳  世  雄
                                        法官  惠  光  霞
      右正本證明與原本無異
                                              書  記  官
中      華      民      國     九十     年      十      月    二十二    日


司法院資訊處製作；財團法人民間司法改革基金會備份。
